臺灣桃園地方法院刑事交通事件裁定　　　　　96交聲字第12號
原處分機關　交通部公路總局新竹區監理所桃園監理站
異　議　人
即受處分人　甲○○
上列受處分人因違反道路交通管理處罰條例案件，對於交通部公
路總局新竹區監理所桃園監理站九十六年一月十日所為之裁決（
桃監裁罰字第裁五二─ＤＢ0000000號裁決書），聲明異
議，本院裁定如下：
    主  文
異議駁回。
    理  由
一、本件原處分機關裁處意旨略以：異議人即受處分人（下稱異
    議人）甲○○所有之車牌號碼：ＣＶ－四六○二號自用小客
    車，於民國九十五年十月三日晚上九時三十分許，停放在桃
    園縣大園鄉○○路二十四號前，經員警以有「併排停車」之
    違規行為，而製單舉發。嗣將舉發單送達於受處分人，受處
    分人於舉發通知單上所載應到案日期前向原處分機關提出申
    訴，經原處分機關請舉發單位調查結果，仍認受處分人有前
    開違規行為，原處分機關乃依前揭道路交通管理處罰條例第
    五十六條第一項第六款，及違反道路交通管理事件統一裁罰
    基準表之規定，裁處異議人罰鍰新臺幣（下同）一千二百元
    。
二、聲明異議意旨略以：當時因該路段住家擺放路障異議人無法
    停入白線內，且當時與後部車有進一台車身的距離，並非如
    罰單所述之併排停車，且異議人停車到上車的時間不到一分
    鐘，那時有看見員警，亦有跟員警陳稱等一下馬上開走，他
    也有聽到，因為異議人在等找錢，未料他居然趁短暫不到一
    分鐘時間匆忙開出一張有瑕疵的罰單，而異議人曾幾次在事
    後騎機車，於同樣時間（晚上九點多）到同一路段，發現跟
    異議人當初一樣的車輛好幾台，等了將近五分鐘，不見任何
    員警前往取締，可見先前違法開車的情況已自知不當，為此
    申明異議請求撤銷原處分。
三、按「汽車駕駛人停車時，有左列情形之一者，處新臺幣六百
    元以上一千二百元以下罰鍰：‧‧‧六、不依順行方向，或
    不緊靠道路右側，或併排停車，或單行道不緊靠路邊停車者
    。」，道路交通管理處罰條例第五十六條第一項第六款亦有
    明文。次按路面邊線，用以指示路肩或路面外側邊緣之界線
    。其線型為白實線，線寬為十五至二十公分，整段設置。但
    交岔路口及劃設有禁止停車線、禁止臨時停車線處或地面有
    人行道之路段得免設之，道路交通標線標誌號誌設置規則第
    一百八十三條規定明確。是以，在未設有禁止停車標誌或劃
    有禁止停車標線之白實線道路邊緣外側雖可停放車輛，惟仍
    應遵守前開停車規定，至為灼然。
四、經查：
(一)異議人確實有於九十五年十月三日晚上九時三十分許，將其
    所有車牌號碼ＣＶ－四六○二號自用小客車，停放於大園鄉
    ○○路二十四號前車道邊線白實線外側為警舉發之事實，為
    異議人所不爭執，並有舉發照片一張在卷可稽，而異議人雖
    陳稱：其停車到上車時間不到一分鐘云云，然所謂停車，依
    道路交通管理處罰條例第三條第十款規定，指車輛停放於道
    路兩側或停車場所，而不立即行駛者而言；而所謂臨時停車
    ，依同條第九款規定，係指車輛因上、下人、客，裝卸物品
    ，其引擎未熄火，停止時間未滿三分鐘，保持立即行駛之狀
    態而言。是若車輛駕駛人因下車購物，已離開駕駛座，雖僅
    短暫停靠，車子並未熄火，惟此時顯已處於無法立即駛離之
    狀態，即非屬「臨時停車」，而應屬「停車」。經查：本件
    車輛駕駛人甲○○係因下車購物而將前開車輛停靠前揭地點
    ，當時甲○○已離開駕駛座等情，為甲○○於異議狀及申訴
    書中所自承，並有前開現場照片一張附卷為憑，足見甲○○
    雖僅短暫停靠，但駕駛人已離開駕駛座，車輛顯已無法立即
    駛離，應屬「停車」之狀況。是異議人所有之ＣＶ－四六○
    二號自小客車於前揭時間、地點停車之事實，足堪認定。
(二)而異議人雖以：當時因住家擺放路障異議人無法停入白線內
    ，且當時與後部車有進一台車身的距離，並非如罰單所述之
    併排停車等語置辯，然在未設有禁止停車標誌或劃有禁止停
    車標線之白實線道路邊緣外側雖可停放車輛，惟仍應遵守前
    開停車規定，業如前述，而經本院勘驗前揭舉發照片可確認
    本件交通違規舉發當時，該路段路面劃白色實線之禁止停車
    線內側確實停放一輛車牌號碼不詳之自用小客車，於該輛自
    用小客車旁邊雖置放有路障，異議人所有之ＣＶ－四六○二
    號自小客車則係停放於該路障旁邊之白色實線道路邊，是由
    舉發照片已明確看出異議人所有之自用小客車係與前開車牌
    號碼不詳之自用小客車併排停車，核其所為屬停放車輛併排
    停車之違規，甚為明確，是異議人前開辯稱，亦不足解免其
    所應負之責任。
(三)至於有關異議人所指而曾幾次在事後騎機車，於同樣時間（
    晚上九點多）到同一路段，發現跟伊當初一樣的車輛好幾台
    ，等了將近五分鐘，不見任何員警前往取締，可見先前違法
    開的情況已自知不當云云，然此乃他人之另一違規事由，與
    本件異議人之違規並無關係，非本院所得審酌範圍，附此敘
    明。
(四)綜上所述，異議人確實有本件違規情事，原處分機關依道路
    交通管理處罰條例第五十六條第一項第六款、違反道路交通
    管理事件統一裁罰基準表之規定裁處受處分人即異議人罰鍰
    新臺幣一千二百元，並無不當。本件異議為無理由，應予駁
    回。
五、據上論斷，應依道路交通案件處理辦法第十九條，裁定如主
    文。
中　　華　　民　　國　　96　　年　　3 　　月　　6 　　日
                        灣桃園地方法院交通法庭
                               法  官   柯姿佐
以上正本證明與原本無異。
如不服本裁定，應於裁定送達後5 日內向本院提出抗告狀。
  　　　　　　　　　　　　　　　書記官　蔡紫凌
中　　華　　民　　國　　96　　年　　3 　　月　　9 　　日
